Config:
  hfst:
    Gen: ../../../src/generator-gt-norm.hfst
    Morph: ../../../src/analyser-gt-norm.hfst
  xerox:
    Gen: ../../../src/generator-gt-norm.xfst
    Morph: ../../../src/analyser-gt-norm.xfst
    App: lookup

Tests:



# todo:
# Proofread the gold standard (below)
# Then: run analyser, then correct.


  Noun - lǟʼnd: # Noun 139 'eng /est ??/fin' - full paradigm
     lǟʼnd+N+Sg+Nom: lǟʼnd
     lǟʼnd+N+Sg+Gen: lǟʼnd
     lǟʼnd+N+Sg+Par: lǟʼndõ
     lǟʼnd+N+Sg+Dat: lǟʼndõn
     lǟʼnd+N+Sg+Ins: lǟʼnõks
     lǟʼnd+N+Sg+Ill: lǟʼndõ
     lǟʼnd+N+Sg+Ela: lǟʼnõst
     lǟʼnd+N+Pl+Nom: lǟʼnõd
     lǟʼnd+N+Pl+Gen: lǟʼnõd
     lǟʼnd+N+Pl+Par: lǟʼnidi
     lǟʼnd+N+Pl+Dat: lǟʼnõdõn
     lǟʼnd+N+Pl+Ins: lǟʼnõdõks
     lǟʼnd+N+Pl+Ill: lǟʼniž
     lǟʼnd+N+Pl+Ela: lǟʼnist

